臺灣士林地方法院民事簡易判決
                                   111年度湖簡字第240號
原      告  李啟正  
被      告  鄭瑋仁  
            東南汽車客運股份有限公司

法定代理人  黃仕旻  
共      同
訴訟代理人  黃乙醲  
上列當事人間損害賠償事件，本院於民國111年3月22日言詞辯論
終結，判決如下：
    主    文
被告應連帶給付原告新臺幣4萬9,000元，及自民國110年12月14
日起至清償日止，按週年利率百分之5計算之利息。
原告其餘之訴駁回。
訴訟費用新臺幣1,550元，其中新臺幣1,000元由被告連帶負擔，
餘由原告負擔。
本判決原告勝訴部分得假執行。但被告如以新臺幣4萬9,000元為
原告預供擔保後，得免為假執行。
原告其餘假執行之聲請駁回。
    事實及理由要領
一、本判決依民事訴訟法第434條第1項規定，合併記載事實及理
    由要領，其中原告之主張、被告之答辯，並依同條項規定，
    分別引用原告之起訴狀及準備㈠狀（民國111年1月19日提出
　　）、被告之答辯㈠狀（同年月11日提出），及本件111年3月2
    2日言詞辯論筆錄。
二、本院之判斷
  ㈠查，原告主張被告鄭瑋仁為受雇於被告東南汽車客運股份有
    限公司（下稱東南公司，以下與鄭瑋仁合稱被告）之民營公
    車司機，於民國110年3月31日19時19分許，駕駛牌照KKA-02
　　00號公車，因倒車不慎，過失撞及停於路邊原告所有牌照BE
　　R-2002號自小客車（下稱系爭車輛），致系爭車輛受損等情
　　，業據原告提出臺北市政府警察局道路交通事故初步分析研
    判表、道路交通事故現場圖、監視器影像畫面、系爭車輛受
    損照片、系爭車輛維修估價單等為證，且經本院調閱臺北市
    政府交通警察大隊之道路交通事故資料查明無訛，並為被告
    所不爭執，原告此部分主張堪信屬實。是原告依民法第184
    條第1項前段、第188條第1項等侵權行為規定，請求被告連
    帶負損害賠償責任，即屬有據。
　㈡原告得請求賠償金額之認定
　⒈車輛價值減少4萬元部分：　
　　原告主張系爭車輛為108年10月出廠，經本次車禍維修後，
    將有4萬元之折價損失，並提出臺北市汽車商業同業公會之
    鑑價函文（下稱系爭車商公會鑑定函）為憑，被告雖抗辯上
    開公會認定之依據及標準不明，為抽象空洞之揣測，不可採
　　，且系爭車輛修復後，使用功能並無減損，原告亦未出售，
    並無折價之情形云云。惟按，物被毀損時，被害人除得依民
    法第196條請求賠償外，並不排除民法第213條至第215條之
    適用。依民法第196條請求賠償物被毀損所減少之價額，得
    以修復費用為估定之標準，但以必要者為限。而被害人如能
    證明其物因毀損所減少之價額，超過必要之修復費用時，就
    其差額，仍得請求賠償（最高法院77年度第9次民事庭會議
    決議㈠參考）。查，車輛除駕駛使用功能外，並為具有交易
    價值之物，衡諸常情及一般經驗法則，曾經車禍撞擊進行相
    當維修之車輛（即所謂事故車），交易價值難以等同於未曾
    發生事故之同級車輛。本件系爭車輛為108年10月出廠之自
    用小客車，至110年3月底發生事故時使用僅約1年半，並非
    老舊之車輛，當有相當之交易價值；另參酌原告所提出車輛
    受損照片及修繕估價單記載之內容可知，系爭車輛並非極輕
    微受損，縱使用功能維修後，自有影響交易價值之可能。而
    檢視系爭車商公會鑑定函，已載明系爭車輛未發生事故狀況
    之正常車價約為新臺幣（下同）52萬元，以及修復後之正常
    行情約為48萬元，故折價（即價值減少）4萬元之鑑價意見
　　。考以臺北市汽車商業同業公會，係專業汽車商籌組之同業
    公會組織，設有包含進口貿易商委員會（統籌全國車輛進口
    事宜）、中古車商委員會（提供中古車輛相關資訊）、鑑價
    委員會（鑑定車輛價格、銀行拍賣見證事宜）、電子商務委
    員會（建置推廣網路交易平台資訊）等諸多內部單位，並提
    供中古汽車過戶保證、比價證明、車輛鑑價業務等服務，可
    認係屬具備評估中古車價專業知識及經驗之機構，且所為上
    述鑑價意見，亦無偏離市場合理行情之情形，自堪憑採。是
    以，原告請求被告賠償折價（即車價減少）4萬元之損害，
    應予准許。
　⒉必要交通費9,000元部分：
　　此部分主張及請求，為被告所不爭執，亦應准許。
　⒊精神慰撫金10萬元部分：
    按，人格權受侵害時，得請求法院除去其侵害；有受侵害之
    虞時，得請求防止之。前項情形，以法律有特別規定者為限
    ，得請求損害賠償或慰撫金。民法第18條定有明文。又，不
    法侵害他人之身體、健康、名譽、自由、信用、隱私、貞操
    ，或不法侵害其他人格法益而情節重大者，被害人雖非財產
    上之損害，亦得請求賠償相當之金額。民法第195條第1項亦
    有明文。由此規定可知，得請求非財產上損害賠償即慰撫金
    者，須以人格權受侵害為要件。經查，本件車禍事故，無法
    認定原告有身體受傷或其他人格權受侵害之情形，不符合上
    述得請求慰撫金之要件。是原告此部分賠償之請求，無從准
    許。
三、從而，原告依侵權行為之法律關係，請求被告連帶給付4萬9
    ,000元及自起訴狀繕本送達翌日起算之法定遲延利息，如主
    文第一項所示，為有理由，應予准許。逾此範圍之請求，則
    無理由，應予駁回。
中　　華　　民　　國　　111 　年　　4 　　月　　8 　　日
                  內湖簡易庭法  官  施月燿
以上為正本係照原本作成。
如不服本判決，應於送達後20日內，向本院提出上訴狀並表明上
訴理由，如於本判決宣示後送達前提起上訴者，應於判決送達後
20日內補提上訴理由書（須依對造人數附繕本）。
中　　華　　民　　國　　111 　年　　4 　　月　　8 　　日
                            書記官  朱鈴玉